臺灣高雄地方法院民事裁定
111年度雄全字第67號
聲  請  人  華南商業銀行股份有限公司

法定代理人  張振芳  
代  理  人  邱偉峰  
上列聲請人與相對人劉紜緁間聲請假扣押事件，本院裁定如下：
    主  文
聲請駁回。
聲請程序費用新臺幣壹仟元由聲請人負擔。
    理  由
一、按債權人就金錢請求或得易為金錢請求之請求，日後有不能
    強制執行或甚難執行之虞，欲保全強制執行者，得聲請假扣
    押；請求及假扣押之原因，應釋明之。前項釋明如有不足，
    而債權人陳明願供擔保或法院認為適當者，法院得定相當之
    擔保，命供擔保後為假扣押。民事訴訟法第522條第1項、第
    523條第1項、第526條第1、2項分別定有明文。而所謂債務
    人有日後不能強制執行或甚難執行之虞，通常固指債務人浪
    費財產、增加負擔、或就財產為不利之處分，將達於無資力
    之狀態、或移往遠地、逃匿無蹤或隱匿財產等情形，但如經
    債權人催告後仍斷然拒絕給付，且就債務人之職業、資產、
    信用等狀況綜合判斷，其現存之既有財產已瀕臨成為無資力
    或與債權人之債權相差懸殊或財務顯有異常而難以清償債務
    之情形，亦應包括在內。又債權人就假扣押之原因，依法有
    釋明之義務，亦即須提出可使法院信其主張為真實之證據，
    必待釋明有所不足，而債權人陳明願供擔保或法院認為適當
    者，法院始得定相當之擔保，命供擔保後為假扣押。倘債權
    人不能釋明假扣押之原因存在，即無就金錢之請求保全強制
    執行之必要，尚不能因債權人陳明願供擔保，即認足補釋明
    之不足，而為假扣押。
二、本件聲請意旨略以：相對人於民國110年9月27日向聲請人申
    請信用卡使用，核准消費額度為新臺幣(下同)10萬元，依約
    相對人得持卡於特約商店簽帳消費，但應於當期繳款截止日
    前全部清償或以循環信用方式繳付最低應繳金額，詎相對人
    未依約繳款，依信用卡約定條款第21、22條約定，其債務業
    經視為全部到期，其於110年9月27日起至111年4月23日止使
    用信用卡簽帳消費或預借現金計98,995元，迄未清償。經聲
    請人查詢相對人於金融聯合徵信中心之紀錄，尚有信用放款
    及信用卡欠款，然相對人財產有限，顯有浪費財產增加負擔
    之情形，足見相對人已喪失清償能力而陷於無資力之狀態，
    如任令其自由處分財產，聲請人之債權必有日後不能強制執
    行或甚難執行之虞，為保全日後之強制執行，聲請人願供擔
    保以代釋明之不足，請准聲請人將相對人所有財產在98,995
    元之範圍內予以假扣押。
三、經查，聲請人主張相對人未依約清償信用卡債務，而喪失期
    限利益，債務視為全部到期，尚積欠聲請人98,995元未清償
    等情，業據聲請人提出信用卡申請書、信用卡約定條款及信
    用卡墊款本金、利息、費用明細表等件影本為證，堪認聲請
    人就假扣押之請求已為釋明。至假扣押之原因部分，聲請人
    雖主張依財團法人金融聯合徵信中心資料，相對人尚有積欠
    其他銀行信用放款及卡費之情，然此僅屬債務不履行之狀態
    ，自不得執此遽認相對人因此即有浪費財產、增加負擔，將
    達於無資力之狀態，聲請人亦未釋明依相對人之既有財產已
    瀕臨成為無資力或與聲請人之債權相差懸殊或財務顯有異常
    而難以清償債務之情形，或釋明相對人有何出脫財產或逃匿
    等情事，難認聲請人就假扣押之原因已為釋明，尚不能因聲
    請人陳明願供擔保，即認足補釋明之欠缺。從而，聲請人聲
    請對相對人之財產為假扣押，於法未合，應予駁回。
四、依民事訴訟法第95條、第78條，裁定如主文。
中　　華　　民　　國　   111　　年　　10　月　　3　　日
                  高雄簡易庭    法　官　 鍾淑慧
以上正本係照原本作成。
如不服本裁定應於送達後10日內向本院提出抗告狀，並繳納抗告
費新臺幣1,000元。
中　　華　　民　　國　   111　　年　10　　月　　3　　日
                                書記官　 蔡蓓雅